# 关于上市公司业绩补偿

提问人：dragonrising 时间：2016-12-19 10:57:23
陈版主，母公司对上市公司重组时置入资产的质量进行保证，发现资产减值 1000 ，母公司对上市公司进行 1000 万的业绩补偿，上市公司按照权益性交易计入资本公司，母公司支付的款项应计入什么科目？

回答人：chenyiwei
母公司在其个别报表层面，应对支付给上市公司的业绩补偿款借记长期股权投资成本，与上市公司增加资本公积相对应。合并报表层面需将部分权益通过资本公积转给少数股权。